【裁判字號】    98,簡上,801
【裁判日期】    980731
【裁判案由】    竊盜
【裁判全文】
臺灣板橋地方法院刑事判決             98年度簡上字第801號
上  訴  人
即  被  告  甲○○
上列上訴人即被告因竊盜案件，不服本院98年度簡字第3456號中
華民國98年5 月6 日第一審簡易判決（聲請簡易判決處刑案號：
臺灣板橋地方法院檢察署98年度速偵字第1796號），提起上訴，
本院管轄之第二審合議庭判決如下：
    主  文
上訴駁回。
    事  實
一、甲○○前因詐欺案件，經本院以95年度簡字第2819號判決處
    有期徒刑4 月確定，於民國96年3 月27日執行完畢，猶不知
    悔改，基於意圖為自己不法所有之犯意，於98年4 月5 日13
    時15分許，見丙○○所種植、管理之位於臺北縣板橋市○○
    路28號信義派出所後方之果園無人看管，即自該果園周圍傾
    倒之鐵絲網圍籬處進入果園內，徒手竊取該果園內之梅子9
    顆、桑椹43顆，得手後欲離開之際，為丙○○發現報警而當
    場查獲。
二、案經被害人丙○○訴由臺北縣政府警察局板橋分局報請臺灣
    板橋地方法院檢察署檢察官偵查後聲請簡易判決處刑。
    理  由
一、上訴人即被告甲○○經本院合法傳喚未到庭。惟查上揭事實
    ，業據被告甲○○於警詢及檢察官偵查中自白不諱，並經證
    人丙○○於本院審理時具結證述屬實，並有丙○○出具領回
    上開梅子9 顆及桑椹43顆之贓物認領保管單1 紙、竊盜現場
    及贓物照片6 張（檢察官聲請簡易判決處刑書誤載為8 張）
    附卷可稽。本案事證明確，被告之犯行洵堪認定。
二、核被告所為，係犯刑法第320 條第1 項之普通竊盜罪。又被
    告前因詐欺案件，經本院以95年度簡字第2819號判決處有期
    徒刑4 月確定，於96年3 月27日執行完畢，有臺灣高等法院
    被告前案紀錄表在卷可考，其受有期徒刑執行完畢後，5 年
    以內故意再犯本案法定刑含有期徒刑之罪，為累犯，應依法
    加重其刑。原審以被告罪證明確，適用刑法第320 條第1 項
    、第47條第1 項、第41條第1 項前段、刑法施行法第1 條之
    1 第1 項、第2 項前段等規定，並審酌被告曾有多次竊盜前
    科（見卷附臺灣高等法院被告前案紀錄表），仍不知警惕，
    不思正道取財，竟圖不勞而獲，竊取他人財物，破壞社會秩
    序及他人財產安全，暨被告於警詢時及偵查中均坦承犯行，
    頗具悔意，所竊取之梅子9 顆及桑椹43顆價值不高，且已發
    還被害人，兼衡被告另有妨害自由等前科紀錄之素行（見卷
    附臺灣高等法院被告前案紀錄表）、生活狀況、智識程度、
    犯罪之動機、目的、手段等一切情狀，量處被告拘役20日，
    並諭知如易科罰金以新臺幣1000元折算一日，經核其認事用
    法均無違誤，量刑亦屬適當。被告上訴意旨略以：上開果園
    位於國家徵收之水利地內，並非屬丙○○所有云云，惟查上
    開果園之土地係丙○○向其陳姓友人借用並種植梅子、桑椹
    等果樹，由丙○○負責管理等情，業據丙○○於本院審理時
    具結證述明確，被告未經丙○○之同意，擅自拿取該果園內
    之梅子及桑椹，縱使該土地非屬丙○○所有，被告亦該當刑
    法之普通竊盜罪。從而，被告上訴指摘原判決不當，為無理
    由，應予駁回。
三、被告甲○○經合法傳喚，無正當之理由不到庭，爰不待其陳
    述，逕行判決。
據上論斷，應依刑事訴訟法第455 條之1 第1 項、第3 項、第36
8 條、第371條，判決如主文。
本案經檢察官乙○○聲請簡易判決處刑，由檢察官張慶林到庭執
行職務。
中    華    民    國    98    年    7     月    31    日
                    刑事第三庭審判長法  官  樊季康
                                    法  官  徐子涵
                                    法  官  王綽光
上正本證明與原本無異。
不得上訴。
                                    書記官  陳秀慧
中    華    民    國    98    年    8     月    3     日
附錄本案論罪科刑法條全文：
中華民國刑法第320條
（普通竊盜罪、竊佔罪）
意圖為自己或第三人不法之所有，而竊取他人之動產者，為竊盜
罪，處 5 年以下有期徒刑、拘役或 5 百元以下罰金。
意圖為自己或第三人不法之利益，而竊佔他人之不動產者，依前
項之規定處斷。
前二項之未遂犯罰之。


司法院資訊處製作；財團法人民間司法改革基金會備份。
